臺灣板橋地方法院刑事判決　　　　　　　 96年度易字第167號
聲　請　人　臺灣板橋地方法院檢察署檢察官
被　　　告　甲○○
上列被告因詐欺案件，經檢察官聲請簡易判決處刑（95年度偵字
第26774 號），本院認不宜行簡易判決程序，改依通常程序審理
（原受理案號：96年度簡字第61號），判決如下：
    主  文
本件免訴。
    理  由
一、聲請簡易判決處刑意旨略以：被告甲○○意圖為自己不法之
    所有，雖可預見提供自己金融帳戶予不相識之人使用，可能
    供不詳犯罪集團用以作為詐欺集團騙取他人財物之工具，竟
    仍基於幫助他人犯詐欺罪之不確定故意，於民國94年9 月29
    日後之某日，在臺北縣蘆洲市某處，將其前向華南商業銀行
    長春分行所開設帳號000000000000號之帳戶存摺、金融卡及
    密碼，以不詳代價，提供予某姓名年籍均不詳之成年男子；
    嗣該人士所屬之詐騙集團，於94年11月初某日，以不詳電話
    撥打林佩茹之電話，向林佩茹佯稱為香港賽馬協會人員，因
    林佩茹抽中該公司二獎，並留下00000000000000號及000000
    0000號連絡電話（此部分另由警方偵辦中），經林珮如撥打
    上開2 支電話門號，與自稱「柳敏」與「林東正」之人聯繫
    ，使林珮如陷於錯誤，並依該詐騙集團指示，先後於94年11
    月10日、94年11月17日分別匯入新臺幣（下同）7 萬8 千元
    、10萬元至「林東正」提供之伍傳育所開設中華郵政股份有
    限公司林園郵局帳號0000000000000 號帳戶內（此部分另由
    臺灣高雄地方法院檢察署檢察官以95年度偵字第25634 號、
    25866 號聲請簡易判決處刑）、及甲○○所開設之上開帳戶
    內，嗣林佩茹匯入上開金額後，驚覺受騙，並報警處理始循
    線查悉上情。
二、按曾經判決確定者，應諭知免訴之判決，並得不經言詞辯論
    為之，刑事訴訟法第302 條第1 款、第307 條分別定有明文
    。又訴訟上所謂一事不再理之原則，關於實質上一罪或裁判
    上一罪，亦均有其適用，最高法院60年台非字第77號著有判
    例可資參照。
三、查本件被告甲○○被訴基於幫助他人詐欺取財之幫助故意，
    於94年10月間，在不詳地點，將其向中國信託商業銀行蘆洲
    分行申請開設帳號000000000000號帳戶之存摺、金融卡及密
    碼，提供予某姓名年籍均不詳之成年人，嗣該不詳詐欺集團
    成員即於94年12月21日下午2 時許，以由張忠國名義（另行
    通緝）向中華電信股份有限公司申辦之00-0000000號電話撥
    打至邱瓊芳之電話，向邱瓊芳佯稱為中聯投資顧問公司，該
    公司現正舉辦愛心義賣，恰抽中其電話，並希望邱瓊芳參加
    義賣活動等語，惟因路途遙遠而為邱瓊芳所拒；該詐欺集團
    成員復於94年12月27日下午2 時許，再以上開電話撥打至邱
    瓊芳之電話，向邱瓊芳佯稱其抽中98萬元之獎項，但須先認
    購78,000元之愛心基金費用，經該公司會計認證通過後，始
    能寄發基金證明，並來電要求邱瓊芳參加該公司之會員，以
    便日後參加該公司相關之理財活動等語，致邱瓊芳陷於錯誤
    ，而依該詐欺集團成員指示，先後於94年12月28日上午10時
    許、同日下午1 時許及3 時20分許，分別存款78,0 00 元至
    林顯明開設之第一銀行板橋分行帳號00000000000 號帳戶內
    （林顯明涉嫌幫助詐欺部分，另經檢察官提起公訴），及存
    款10萬元、35萬元至甲○○開設之上開中國信託商業銀行帳
    戶內等犯罪事實，業據臺灣板橋地方法院檢察署檢察官以95
    年度偵字第15963 號聲請簡易判決處刑，並經本院於95年12
    月27日以95年度簡字第7790號判決判處有期徒刑月，如易
    科罰金以佰元折算壹日，嗣業於96年1 月29日判決確定等
    情，有本院95年度簡字第7790號判決書及臺灣高等法院被告
    前案紀錄表各一份在卷可按。
四、查本案檢察官於96年1 月4 日對被告聲請簡易判決處刑，其
    犯罪事實係指被告於「94年9 月29日後之某日」販賣金融機
    構帳戶存摺、提款卡予詐欺集團成員，而該詐欺集團之成員
    係於「94年11月初某日」遂行詐欺之犯行，可見本件被告轉
    讓其金融機構帳戶存摺、提款卡之時間亦應係在「94年10月
    間」；而本件詐欺集團之詐欺手法亦係佯稱被害人中獎需繳
    交部分款項。此與前開已判決確定（95年度簡字第7790號）
    之犯罪事實顯然有想像競合或連續犯之裁判上一罪關係（本
    件被告犯罪時間均係於95年7 月1 日刑法修正前，依刑法第
    2 條第1 項前段之規定意旨，自仍有修正前刑法第56條連續
    犯之適用），為裁判上一罪之同一案件。
五、從而，檢察官就同一案件於96年1 月4 日向本院重行起訴，
    即有未洽。嗣因前開案件經本院於92年12月27日判決（95年
    度簡字第7790號判決），並於96年1 月29判決確定，依照上
    開說明，本件爰不經言詞辯論，逕為諭知免訴之判決。
六、據上論斷，應依刑事訴訟法第452 條、第302 條第1 款、第
    307 條，判決如主文。
中　　華　　民　　國　　96　　年　　2 　　月　　27　　日
                刑事第五庭審判長法　官  陳坤地
                                法  官  李麗珠
                                法  官  許映鈞
以上正本證明與原本無異
如不服本判決應於送達後10日內向本院提出上訴狀
                                書記官　范煥堂
中　　華　　民　　國　　96　　年　　2 　　月　　27　　日
